臺灣高等法院臺中分院刑事判決　　　　94年度上訴字第1721號
上 訴 人 臺灣南投地方法院檢察署檢察官
被　　告 甲○○
上列上訴人因被告違反毒品危害防制條例案件，不服臺灣南投地
方法院九十四年度訴字第一六五號，中華民國九十四年七月十九
日第一審判決（起訴及移送併辦案號：臺灣南投地方法院檢察署
九十四年度毒偵字第一三一號、九十四年毒偵字第三０一號，臺
灣彰化地方法院檢察署九十四年度毒偵字第二八九號），提起上
訴，並經臺灣南投地方法院檢察署移送本院併案審理（九十四年
度毒偵字第一０九０號），本院判決如下：
    主  文
原判決撤銷。
甲○○連續施用第一級毒品，處有期徒刑玖月，扣案第一級毒品
海洛因壹包（淨重零點零壹公克）沒收銷燬之；扣案注射針筒肆
支、塑膠杓子壹支、塑膠軟管貳條、包裝袋壹個、塑膠套肆個均
沒收。
    事  實
一、甲○○前因施用第一級毒品案件，經臺灣南投地方法院於民
    國九十二年五月廿日以九十二年度毒聲字第五三七號裁定令
    入戒治處所施以強制戒治一年，復於九十二年十一月十七日
    經臺灣南投地方法院以九十二年度毒聲字第一００三號裁定
    停止戒治，所餘戒治期間付保護管束，於九十三年五月十九
    日保護管束期滿未經撤銷，經臺灣南投地方法院檢察署檢察
    官於九十三年五月廿一日以九十三年度戒毒偵字第六五、六
    六號為不起訴處分確定。詎甲○○仍未能戒絕毒癮，明知海
    洛因為毒品危害防制條例第二條第二項第一款所指之第一級
    毒品，不得非法持有、施用，竟基於施用第一級毒品海洛因
    之概括犯意，自九十三年十一月十五日十一時卅分許回溯九
    十六小時內之某時點起至九十四年四月廿六日十二時許止，
    在南投市家樂福大賣場廁所內、臺中市火車站廁所等地，將
    海洛因加水稀釋置入注射針筒，以注射之方式，連續施用第
    一級毒品海洛因多次，嗣依序於九十三年十一月十五日十一
    時卅分許及同年十二月九日凌晨零時許，分別經南投縣政府
    警察局南投分局、草屯分局依法通知對其採集尿液送檢驗，
    結果均呈嗎啡陽性反應；再於九十四年一月七日十五時三十
    五分許，在國道三號高速公路南向二０三公里處，為內政部
    警政署國道高速公路警察局第七警察隊查獲，並當場扣得其
    所有之第一級毒品海洛因一包（淨重零點零一公克）及供其
    施用毒品使用之注射針筒四支、塑膠杓子一支、塑膠軟管二
    條、包裝袋一個、塑膠套四個，又於九十四年四月廿八日十
    五時十分經南投縣政府警察局南投分局依法通知對其採集尿
    液送檢驗，結果呈嗎啡陽性反應而查悉上情。
二、案經南投縣政府警察局草屯分局、南投分局先後報告臺灣南
    投地方法院檢察署檢察官偵查起訴及移送併案審理，暨內政
    部警政署國道公路警察局第七警察隊報請臺灣彰化地方法院
    檢察署檢察官偵查移送併辦審理，及南投縣警察局南投分局
    報請臺灣南投地方法院檢察署檢察官移送本院併案審理。
    理  由
一、訊據被告甲○○對有於上揭時、地連續施用第一級毒品海洛
    因多次之事實均坦承不諱（見原審卷第七十六、七十八頁，
    本院卷第二十一至二十二頁），且其先後經採集尿液送請鑑
    驗，結果確呈海洛因水解而呈之嗎啡類陽性反應，此有詮昕
    科技股份有限公司藥物濫用尿液檢驗報告三份（見投投警刑
    字第０九四０００三二二七號卷第六頁、九十四年毒偵字第
    一三一號第十頁、投投警刑字第０九四００一一五二四號卷
    第三頁）、臺灣尖端先進生技醫藥股份有限公司濫用藥物檢
    驗報告一份（見九十四年度毒偵字第二八九號卷第四十二頁
    ）在卷可憑。此外，復有白粉一包、注射針筒四支、塑膠軟
    管二條、包裝袋一個、塑膠套四個、塑膠杓子一支扣案可資
    佐證；而扣案之白粉一包，經送鑑驗確含有第一級毒品海洛
    因成分（淨重零點零壹公克），亦有法務部調查局九十四年
    二月二十三日調科壹字第一四００一一一六０號鑑定通知書
    一份附卷可參（見九十四年度毒偵字第二八九號卷第四十六
    頁），及前開扣案物翻拍照片二幀（見公警七刑字第０九四
    ０七００一四一號卷第七頁）可資佐證，足見被告上開自白
    ，確與事實相符，堪予採認。
二、被告前因施用第一級毒品案件，經臺灣南投地方法院於九十
    二年五月廿日以九十二年度毒聲字第五三七號裁定令入戒治
    處所施以強制戒治一年，復於九十二年十一月十七日經臺灣
    南投地方法院以九十二年度毒聲字第一００三號裁定停止戒
    治，所餘戒治期間付保護管束，於九十三年五月十九日保護
    管束期滿未經撤銷，業由臺灣南投地方法院檢察署檢察官於
    九十三年五月二十一日以九十三年度戒毒偵字第六五、六六
    號為不起訴處分確定，亦有不起訴處分書、臺灣南投地方法
    院檢察署刑案資料查註紀錄表、臺灣高等法院被告前案紀錄
    表各乙份在卷可稽，是被告於前開強制戒治執行完畢後五年
    內再犯施用第一級毒品海洛因之犯行，事證明確，應予依法
    論科。
三、按海洛因屬毒品危害防制條例第二條第二項第一款所指之第
    一級毒品，核被告甲○○所為，係犯毒品危害防制條例第十
    條第一項之施用第一級毒品罪。被告持有第一級毒品海洛因
    進而施用，其持有之低度行為為施用之高度行為所吸收，爰
    不另論罪。被告先後多次施用第一級毒品之行為，時間密接
    、犯罪構成要件相同，顯係基於概括犯意為之，應依連續犯
    規定以一罪論，並依法加重其刑。起訴書被告犯罪事實文未
    載及，而為本院認定成罪部分，暨與起訴書載明部分具有連
    續犯之裁判上一罪關係，自為起訴效力所及，本院應併予審
    判。原審以被告犯罪事證明確，予以論罪科刑，固非無見，
    惟原審未及就與本案有裁判上一罪關係，經檢察官移送本院
    併辦部分併予審理，尚有未洽，檢察官據此上訴非無理由，
    應由本院予以撤銷改判。爰審酌被告前因施用第一級毒品海
    洛因，而施以強制戒治後（參前揭紀錄表），竟無視國家杜
    絕毒品之政策，猶再施用第一級毒品海洛因，惟施用毒品所
    生危害僅戕害自身健康，尚未損及他人權益，且犯後坦承犯
    行，態度良好等一切情狀，量處如主文第二項所示之刑示懲
    。至扣案之第一級毒品海洛因一包（淨重零點零壹公克），
    應依同條例第十八條第一項前段規定，不問屬於犯人與否，
    依法諭知沒收銷燬之；扣案裝第一級毒品海洛因之外包裝袋
    一個、注射針筒四支、塑膠軟管二條、塑膠套四個、塑膠杓
    子一支，均係其所有，且供施用毒品所用之工具，業經被告
    供明在卷可按，爰依刑法第三十八條第一項第二款併予宣告
    沒收。
據上論結，應依刑事訴訟法第三百六十九條第一項前段、第三百
六十四條、第二百九十九條第一項前段，毒品危害防制條例第十
條第一項、第十八條第一項前段，刑法第十一條、第五十六條、
第三十八條第一項第二款，判決如主文。
本案經檢察官乙○○到庭執行職務。
中　　華　　民　　國　　94　　年　　10 　月　　12 　　日
            刑事第五庭  審判長法  官  袁  從  楨
                              法  官  郭  同  奇
                              法  官  姚  勳  昌
上列正本證明與原本無異。
如不服本判決應於收受送達後十日內向本院提出上訴書狀，其未
敘述上訴之理由者並得於提起上訴後十日內向本院補提理由書（
均須按他造當事人之人數附繕本）。
                              書記官  洪  麗  華
中　　華　　民　　國　　94　　年　　10 　月　　13   　日
附錄條文：
毒品危害防制條例第十條第一項
施用第1級毒品者，處六月以上五年以下有期徒刑。
                                                      Ａ
